臺灣臺中地方法院民事裁定
110年度監宣字第810號
聲  請  人  林菲菲  

相  對  人  林家和  
上列聲請人聲請監護宣告事件，本院裁定如下：
    主  文
一、宣告林家和（國民身分證統一編號：Z000000000號）為受監
    護宣告之人。
二、選定林菲菲（國民身分證統一編號：Z000000000號）為受監
    護宣告之人之監護人。
三、指定張秝媚（國民身分證統一編號：Z000000000號）為會同
    開具財產清冊之人。
四、聲請程序費用由受監護宣告之人負擔。
    理  由
一、聲請意旨略以：聲請人為相對人之女兒。相對人於民國110
    年5月20日因出血性腦中風，經送醫急診及治療，仍遺留重
    度神經障礙，日常生活均需他人扶助，相對人之精神狀況已
    達不能辨識其意思表示之效果，爰聲請對相對人為監護之宣
    告，並依相對人之最佳利益，選定由相對人最近親屬共同推
    舉之聲請人為相對人之監護人，另請指定由相對人最近親屬
    共同推舉之關係人即相對人之配偶張秝媚為會同開具財產清
    冊之人等語。
二、按對於因精神障礙或其他心智缺陷，致不能為意思表示或受
    意思表示，或不能辨識其意思表示之效果者，法院得因本人
    、配偶、四親等內之親屬、最近一年有同居事實之其他親屬
    、檢察官、主管機關、社會福利機構、輔助人、意定監護受
    任人或其他利害關係人之聲請，為監護之宣告。又法院為監
    護之宣告時，應依職權就配偶、四親等內之親屬、最近一年
    有同居事實之其他親屬、主管機關、社會福利機構或其他適
    當之人選定一人或數人為監護人，並同時指定會同開具財產
    清冊之人。再按，法院選定監護人時，應依受監護宣告之人
    之最佳利益，優先考量受監護宣告之人之意見，審酌一切情
    狀，並注意下列事項：㈠、受監護宣告之人之身心狀態與生
    活及財產狀況。㈡、受監護宣告之人與其配偶、子女或其他
    共同生活之人間之情感狀況。㈢、監護人之職業、經歷、意
    見及其與受監護宣告之人之利害關係。㈣、法人為監護人時
    ，其事業之種類與內容，法人及其代表人與受監護宣告之人
    之利害關係。民法第14條第1項、第1111條第1項、第1111條
    之1分別定有明文。
三、經查，聲請人主張上開事實，業據其提出戶口名簿影本、診
    斷證明書、親屬系統表、親屬團體會議推定監護人、會同開
    具財產清冊之人說明書、同意書等件為證。本院經審酌鑑定
    人即仁愛醫療財團法人大里仁愛醫院廖翊儒醫師所為之鑑定
    意見（參卷附監護鑑定書）後，認相對人已因出血性腦中風
    ，致精神障礙或其他心智缺陷，致不能為意思表示或受意思
    表示，或不能辨識其意思表示效果。是聲請人上開主張，核
    與卷證相符。故聲請人聲請對相對人為監護之宣告，及依相
    對人之最佳利益，選定監護人，並指定會同開具財產清冊之
    人，為有理由，應予准許。
四、依家事事件法第164條第2項，裁定如主文所示。
中　　華　　民　　國　　110 　年　　12　　月　 13 　　日
                   家事法庭   法  官  謝珮汝
正本係照原本作成。
如不服本裁定，應於送達後10日內向本院提出抗告狀（需附繕本
），並繳納抗告費新臺幣1,000元。
中　　華　　民　　國　　110 　年　　12　　月　　13　　日
                              書記官  劉燕媚
附錄：
依民法第1113條準用第1099條第1項、第1099條之1規定：
監護開始時，監護人對於受監護人之財產，應依規定會同法院指
定之會同開具財產清冊之人，於2個月內開具財產清冊，並陳報
法院。於財產清冊開具完成並陳報法院前，監護人對於受監護人
之財產，僅得為管理上必要之行為。